# 逆流交易与顺流交易抵消

提问人：jangyanbo 时间：2020-07-09 15:33:03
陈老师好！关于与联营的抵消事项继续向您请教！
第一种情况：假如母公司持有联营30%的股权，持股子公司100%，联营企业当期卖了 100 元的存货给子公司， 成本80 元，
合并抵消时！借：投资收益 6 ，贷：存货，母公司、子公司、联营假如没有其他交易事项和损益。
合并上的未分配利润是母公司确认的投资收益6-合并抵消的 6 元=0。
第二种情况：假如联营企业直接卖产品给母公司，母公司单体报表上的投资收益是不确认的，合并报表上未分配利润抵消后的数额是-6元。
第三种情况：假如子合并报表上截止抵消的话，联营企业向合并集团卖产品对于联营企业的未实现的投资收益是不该确认的，未分配利润应该是-6元。
我的问题是，如果从合并报表主体看，对于第一种情况母公司单体报表上确认的投资收益，在合并时是否需要抵消掉，也就是在第一种合并抵消的基础上继续做：投资收益 6 贷：长期投资 6 ，如果不用做，请问陈老师是为什么呢！

回答人：chenyiwei
第一种情况下，母公司个别报表层面权益法核算时无需特殊处理，确认长期股权投资——损益调整 6 和投资收益 6 ；
合并报表层面在此基础上调整：借：投资收益 6 ，贷：存货6.最终合并结果，在合并利润表上没有损益影响。
如果按照你的做法，在第一种合并抵消的基础上继续做：投资收益 6 贷：长期投资 6 ，那就重复了，没有必要。